![alt text](https://i.imgur.com/vpJKjtW.png "Logo Puc")

***

Trabalho Interdisciplinar de Software III

------
### ParkIO

___


####  - Informações
| Ata de Reunião          |
| -------------           |
| Data: 17/05/2021        |
| Hora: 19:00 às 20:40    |
| Local: Grupo do Teams   |

#### - Participantes
| Nome                                 | E-mail                          | Papel                     |
| -------------                        | :-------------:                 | --------------:           |
| Guilherme Gabriel Silva Pereira      | ggspereira@sga.pucminas.br      | Testador                  |
| Henrique Penna Forte Monteiro        | henrique.forte@sga.pucminas.br  | Arquiteto de Software     |
| José Maurício Guimarães França       | jmgfranca@sga.pucminas.br       | Analista de Requisitos    |
| Lucas Angelo Oliveira Martins Rocha  | laomrocha@sga.pucminas.br       | Gerente de Projeto        |
| Victor Boaventura Goes Campos        | vbgcampos@sga.pucminas.br       | Programador               |
| Eveline Alonso Veloso                | eaveloso@sga.pucminas.br        | Professora       |
| Juliana Amaral Baroni de Carvalho    | jabcarvalho@sga.pucminas.br     | Professora       |
___

#### - Pauta

- Apresentação do que foi feito
- Receber feedback do que foi feito

___

#### Notas e Decisões

- A professora deu feedbacks positivos referente ao que foi feito
- Mostrado o bloqueio, referente a um veículo reportados


___

#### - Pendências

| Descrição da Pendência               | Data para solução               | Responsável          |
| -------------                        | :-------------:                 | -----:               |





