![alt text](https://i.imgur.com/4B1IxdA.png "Logo Puc")

***

Trabalho Interdisciplinar de Software III

------
### ParkIO

___


####  - Informações
| Ata de Reunião          |
| -------------           |
| Data: 08/03/2021        |
| Hora: 19:00 às 20:40    |
| Local: Grupo do Teams.   |

#### - Participantes
| Nome                                 | E-mail                          | Papel            |
| -------------                        | :-------------:                 | -----:           |
| Guilherme Gabriel Silva Pereira      | ggspereira@sga.pucminas.br      | Não definido     |
| Henrique Penna Forte Monteiro        | henrique.forte@sga.pucminas.br  | Não definido     |
| José Maurício Guimarães França       | jmgfranca@sga.pucminas.br       | Não definido     |
| Lucas Angelo Oliveira Martins Rocha  | laomrocha@sga.pucminas.br       | Não definido     |
| Victor Boaventura Goes Campos        | vbgcampos@sga.pucminas.br       | Não definido     |
| Eveline Alonso Veloso                | eaveloso@sga.pucminas.br        | Professora       |
| Juliana Amaral Baroni de Carvalho    | jabcarvalho@sga.pucminas.br     | Professora       |
___

#### - Pauta

- Receber feedback das professoras para os documentos de visão e interface de usuário
- Membros do grupo compartilharem fotos e informações do condomínio que visitaram
- 

___

#### Notas e Decisões

- Necessário corrigir a seção de Elicitação
- Necessário corrigir os Requisitos Funcionais 1, e 3 e 4.
- Será necessário criar mais requisitos funcionais.

___

#### - Pendências

| Descrição da Pendência               | Data para solução               | Responsável          |
| -------------                        | :-------------:                 | -----:               |
| Atualizar Documento de Visão         | 10/03/2021                      | Henrique Penna       |